# 增值税留抵税额退税，现流表如何列报？

提问人：紫色清风 11 时间：2018-08-01 10:58:38
陈老师，您好： 请教您一个问题，公司收到增值税留抵税额退税，该如何在现流表中列报？是否像出口退税一样作为“收到的税费返还”列报？还是列报为“收到的其他与经营活动有关的现金”？ 希望听取您的意见，非常感谢。

回答人：chenyiwei
建议列入“收到的税费返还”。附注中披露本年度内收到退还留抵税额的相关情况。

提问人：郭一 时间：2018-08-09 17:16:52
会计处理呢？借记银行存款等科目，贷记应交税费——应交增值税（进项税额转出）科目？还是做政府补助，同时进项税转出进成本？

回答人：chenyiwei
进项税额转出。不是政府补助。